# 请教各位大神：整车制造企业车型切换补偿处理

提问人：dotaauditor 时间：2017-01-14 16:55:47
背景：甲企业为汽车制造企业，新车型A初始向零部件供应商采购询价时，会约定量产台数（如 3 年 10 万台），目的是为了保证供应商的基本收益（因零部件供应商会投入大额资金用以采购配套的生产模具）。但车型A升级换代为B，车型A在生产 3 万台后即停产，导致被审单位将支付给供应商大额车型切换赔偿，用以弥补供应商采购模具初始成本。 对于上述车型切换赔偿，目前汽车行业存在两种处理方式，一是直接与供应商商定价格进行现金赔偿（“明赔”），二是在日后新车型的零部件采购业务合作中，提高供应商的零部件采购价进行变相赔偿（“暗赔”）。 请教各位大神：“明赔”和“暗赔”两种处理方式，哪一种更为妥当？请各位老师从专业角度给予指导提示。

回答人：chenyiwei
这两种方式只是款项结算的具体方式不同，但对于整车厂而言，在决定停产并与零部件厂商达成赔偿协议时，就已经承担了相应金额的赔偿义务，应作为负债予以确认并计入作出停产决定当期的损益。

提问人：dotaauditor 时间：2017-01-21 16:16:23
陈版主，不管采取何种赔偿方式，都意味着企业最终应当承担专用模具的成本。从这个角度来看，是不是企业采取自己购买专用模具方式更为合理，因为这样可以把模具成本以计提折旧的方式反应到各期间报表上，避免企业存在上述问题所导致的潜在亏损。

回答人：chenyiwei
可以这样理解。